臺灣臺中地方法院刑事判決　　　　　　　 96年度訴字第786號
公　訴　人　臺灣臺中地方法院檢察署檢察官
被　　　告　丙○○
　　　　　　　　　　（另案於臺灣臺中女子監獄執行中）
上列被告因偽造文書等案件，經檢察官提起公訴（95年度偵字第
12130 號），本院合議庭裁定由受命法官獨任行簡式審判程序，
判決如下：
    主  文
丙○○行使偽造私文書，足以生損害於他人，累犯，處有期徒刑
肆月，如易科罰金，以銀元參佰元折算壹日；如附表所示偽造之
「乙○○」署押沒收。
    犯罪事實
一、丙○○之素行欠佳，曾有多次違反毒品危害防制條例與 1次
    竊盜之前案紀錄，民國91年間，即曾因持有第一級毒品案件
    ，經本院臺中簡易庭以91年度中簡字第 768號判決判處有期
    徒刑3月，於91年7月25日易科罰金執行完畢。詎其猶不知悔
    改，復於受前開有期徒刑之執行完畢後 5年內，因無法以自
    身之名義申辦行動電話門號，即基於偽造私文書後持以行使
    及意圖為自己不法之所有之犯意，未經其弟乙○○之同意，
    於94年 3月20日，持乙○○之國民身分證影本與健保卡影本
    ，前往黃麗霞（另經檢察官為不起訴處分確定）所經營之「
    亞傳通信工程行」，以乙○○之名義申請行動電話，並在東
    信電訊股份有限公司（嗣經臺灣大哥大股份有限公司併購）
    之「行動電話服務申請書」上，偽簽「乙○○」之署名2 枚
    ，而偽造完成乙○○本人名義之「行動電話服務申請書」後
    ，持以向黃麗霞申辦行動電話門號而行使之，分別足以生損
    害於乙○○與東信電訊股份有限公司對於決定是否提供通訊
    服務之正確性。而黃麗霞為賺取佣金，亦疏於細究丙○○與
    乙○○之內部關係，即將該「行動電話服務申請書」交予臺
    灣大哥大股份有限公司西屯漢口特約服務中心，致使東信電
    訊股份有限公司陷於錯誤，誤以為係乙○○本人申請，而核
    發0000000000號之行動電話門號晶片卡予丙○○。丙○○於
    取得前開門號晶片卡後，即基於為自己不法利益之意圖與概
    括犯意，將該門號晶片卡插入自己之行動電話中，迄94年 8
    月18日遭拆機為止，連續撥打使用，而不法取得價值約新臺
    幣6437元之通話利益，且所積欠之通話費用均不繳納，致使
    東信電訊股份有限公司受有損害。嗣因乙○○接獲繳費通知
    單，始知遭冒名申辦行動電話情事，而報警查悉上情。
二、案經乙○○訴由內政部警政署電信警察隊第二中隊報告臺灣
    臺中地方法院檢察署檢察官偵查起訴（按：因本案屬非告訴
    乃論之案件，故告訴人之撤回告訴不生法律效力）。
    理  由
一、認定犯罪事實及量刑審酌之依據：
  (一)被告丙○○之自白。
  (二)證人乙○○（被害人）、黃麗霞、陳承興（臺灣大哥大股份
    有限公司西屯漢口特約服務中心店長）之指、證述。
  (三)東信電訊股份有限公司客戶資料與通聯紀錄查詢結果（附於
    警詢卷內、行動電話服務申請書（附於偵查卷第40、41頁）
    。
  (四)臺灣高等法院被告前案紀錄表（被告前案、累犯及素行情形
    之認定）。
二、論罪科刑：
  (一)核被告丙○○所為，係犯刑法第216條、第210條之行使偽造
    私文書罪、第339條第1項之詐欺取財罪與第339條第2項之詐
    欺得利罪。而按被告丙○○行為後，刑法第56條與第55條關
    於連續犯與牽連犯之規定均經刪除，另第41條第 1項前段關
    於易科罰金折算標準之規定，亦經修正，並均自95年7月1日
    起施行。比較新舊法之規定，均以舊法之規定為有利於被告
    ，自應依刑法第2條第1項前段之規定：1.就被告前後多次所
    為詐欺得利之犯行，因其本具有時間緊接、方法相同，又係
    觸犯構成要件相同罪名之關係，依修正前刑法第56條之規定
    ，認定屬連續犯；2.就被告所犯上開三罪間，因其本具有方
    法與目的之牽連關係，依修正前刑法第55條之規定，認定屬
    牽連犯，並從一重之行使偽造私文書罪處斷；3.並於諭知 6
    個月以下有期徒刑時，依修正前刑法第41條第 1項前段之規
    定，諭知易科罰金之折算標準（至刑法第47條關於累犯之修
    正，因於本案認定之結果無影響，故不予新舊法之比較）。
  (二)被告於受該本院91年度中簡字第768號有期徒刑3月之判決執
    行完後 5年內，再犯本件有期徒刑以上之罪，為累犯，應依
    法加重其刑（其他關於起訴書誤載與漏未敘明部分，均經公
    訴人於「補充理由書」中加以敘明）。
  (三)爰審酌被告之素行欠佳，惟犯後已坦承犯行，詐得之財物價
    值與不法利益無多，被害人其一之乙○○於偵查中已表達不
    再追究之意，及其所使用之詐欺手段即行使偽造私文書之方
    法等一切情狀，予以量處如主文所示之刑，並諭知易科罰金
    之折算標準，以示懲儆（公訴人雖為被告有期徒刑 7月之求
    刑，惟本院認略嫌過重）。另如附表所示之偽造「乙○○」
    署押，則應依法宣告沒收。
據上論斷，應依刑事訴訟法第273條之1第1項、第299條第 1項前
段、第310條之2、第454條第1項，刑法第216條、第210條、第33
9條第1項、第339條第2項、第47條第1項、第219條、第2條第1項
前段、（修正前）第56條、第55條、第41條第 1項前段，罰金罰
鍰提高標準條例第 1條前段、（修正前）第2條，判決如主文。
本案經檢察官甲○○到庭執行職務。
中　　華　　民　　國　　96　　年　　4 　　月　　10　　日
                  臺灣臺中地方法院刑事第六庭
                          法  官  鄧  敏  雄
上正本證明與原本無異
如不服本判決，應於送達後十日內向本院提出上訴狀（須附繕本
），上訴於臺灣高等法院臺中分院。
                          書記官  黃  士  益
中　　華　　民　　國　　96　　年　　5 　　月　　25　　日
附錄本案論罪科刑法條全文：
中華民國刑法第216條
行使第210條至第215條之文書者，依偽造、變造文書或登載不實
事項或使登載不實事項之規定處斷。
中華民國刑法第210條
偽造、變造私文書，足以生損害於公眾或他人者，處 5年以下有
期徒刑。
中華民國刑法第339條第1項、第2項
意圖為自己或第三人不法之所有，以詐術使人將本人或第三人之
物交付者，處5年以下有期徒刑、拘役或科或併科1千元以下罰金
。
以前項方法得財產上不法之利益或使第三人得之者，亦同。
附表：應沒收之偽造「乙○○」署押─
附著於94年 3月20日「乙○○」東信電訊股份有限公司「行動電
話服務申請書」上之「乙○○」署名貳枚。
